---
title: "UnimedTest"
author: "Elaine Cristina Rocha"
date: "29 de outubro de 2017"
output:
  html_document: default
  pdf_document: default
---

```{r setup, include=FALSE}
knitr::opts_chunk$set(echo = TRUE)
```

## Análise de Clientes de Corretora

A Empresa X é uma corretora de valores que ajuda milhares de clientes a investir seu dinheiro de uma forma fácil e ágil. Seus produtos oferecem uma plataforma online e mobile de negociação de títulos públicos entre pessoas físicas e o programa do Tesouro Direto do governo.
 
Todo dia milhares de pessoas se tornam nosso clientes e a variabilidade de suas características é impressionante. São pessoas com características parecidas ou pessoas totalmente diferente.


```{r}
start.time <- Sys.time()

library(xlsx)

#Realizando a leitura do dataset
dataset <- read.xlsx("DataSet.xlsx",sheetIndex=1,header=TRUE, encoding="UTF-8")

#Se houverem dados NA, realizo a limpeza
dataset <- na.omit(dataset)

head(dataset)
```

## Calculando idade e totalizando valores

Como temos a coluna DATA_NASCIMENTO, vamos facilitar a avaliação dos dados convertendo a data para uma nova coluna IDADE.
Estou entendendo que as colunas VALOR_01, VALOR_02, VALOR_03 e VALOR_04 representam investimentos de cada cliente, por isso para facilitar estou totalizando esses valores em VLR_TOTAL.

```{r dataset}
#Iniciando um cálculo de idade dos clientes
dataAtual <- format(Sys.time(), "%Y-%m-%d")
dataset$IDADE <- as.integer((as.Date(dataAtual) - as.Date(format(as.Date(dataset$DATA_NASCIMENTO), "%Y-%m-%d")))/365)

#Criando uma coluna com total dos Valores de 01 a 04
dataset$VLR_TOTAL <- (dataset$VALOR_01 + dataset$VALOR_02 + dataset$VALOR_03 + dataset$VALOR_04)

head(dataset)
```


## Sumarizando os dados e plotando um boxplot para ter uma noção melhor do ambiente


```{r}
summary(dataset)

quartil1 <- 914.3  #dado proveniente do summary
media <- 29948.1 #dado proveniente do summary
mediana <- 2714.3 #dado proveniente do summary
quartil3 <- 18083.4 #dado proveniente do summary

boxplot(dataset$VLR_TOTAL, col='blue')
abline(h=mediana, col="green")
abline(h=quartil1, col="red")
abline(h=quartil3, col="red")
```


Observando o boxplot gerado podemos perceber que possuímos outliers, então é interessante fazer um corte no meu dataset para eliminar parte dos outliers.



## Avaliando se temos uma distribuição normal nas colunas de valores

```{r}
shapiro.test(dataset$VALOR_01 + dataset$VALOR_02 + dataset$VALOR_03 + dataset$VALOR_04 + dataset$VLR_TOTAL)
```


Como temos um p-value menor que 0.05 então sabemos que não temos uma distribuição normal.

## Teste de hipótese

Sabendo que não temos uma distribuição normal, vamos avaliar se a idade possui relação com o valor total através do teste de Wilcoxon.

```{r}
wilcox.test(dataset$IDADE, dataset$VLR_TOTAL)
```


Obtendo um p-value muito próximo de zero podemos anular a hipótese de que a idade possui realação com o total do valor investido.


## Vendo se existe alguma relação entre idade e valores total através de regressão linear

```{r}
linearModel <- lm(IDADE ~ VALOR_01 + VALOR_02 + VALOR_03 + VALOR_04 + VLR_TOTAL, dataset)
linearModel

summary(linearModel)
```


Através da sumarização do modelo linear acima vemos que os seus p-values são baixos mas somente o VALOR_02 parece realmente ter uma relação com as idades.

```{r}
cor1 <- cor(dataset$IDADE, dataset$VALOR_01)
cor1
cor2 <- cor(dataset$IDADE, dataset$VALOR_02)
cor2
cor3 <- cor(dataset$IDADE, dataset$VALOR_03)
cor3
cor4 <- cor(dataset$IDADE, dataset$VALOR_04)
cor4
```

Mas avaliando as correlações separadas vemos que praticamente não há correlação entre os dados IDADE x VALORES.


## Plotando em um gráfico de dispersão os dados de VALORES x IDADE

```{r}
plot(dataset$IDADE, dataset$VLR_TOTAL)
abline(linearModel, col='blue', lwd=4)
```

Dessa forma é possível ver que temos outliers a partir de 1000000 (realmente sabemos como é difícil ser um milionário).


#Vamos remover os outliers para melhor visualizar os dados

Como mais acima já fizemos a sumarização dos dados identificamos os seus quartis, vamos recortar os dados excluindo registros acima do 3º Quartil.

```{r}
dataset1 <- subset(dataset, VLR_TOTAL <= quartil3)
summary(dataset1)
q1 <- 714.3
mediana1 <- 1473.7
q3 <- 3885.7
hist(dataset1$VLR_TOTAL)
abline(v=q1, col="red")
abline(v=q3, col="red")
abline(v=mediana1, col="blue" )


boxplot(dataset1$VLR_TOTAL, col="green")
abline(h=mediana1, col="purple", lwd=3)
```

Ainda assim sobrou bastante outlier. Nos dá a impressão que os clientes dessa corretora em sua maioria possuem menos de 5000 investidos.


## Fazendo uma separação por gêneros para avaliação

Vamos separar o dataset entre os gêneros feminino e masculino para avaliar a evolução do valor total investido.

###Gênero Feminino
```{r}
datasetF <- subset(dataset, GENERO == "F")
summary(datasetF)

q1F <- 800
medianaF <- 1885.7
q3F <- 11828.6

plot(datasetF$IDADE, datasetF$VLR_TOTAL)
abline(h=q1F, col="blue")
abline(h=medianaF, col="red")
abline(h=q3F, col="blue")


hist(datasetF$VLR_TOTAL)
abline(v=q1F, col="blue")
abline(v=medianaF, col="red")
abline(v=q3F, col="blue")
```



###Gênero Masculino
```{r}
datasetM <- subset(dataset, GENERO == "M")
summary(datasetM)

q1M <- 1000
medianaM <- 2857
q3M <- 21143

plot(datasetM$IDADE, datasetM$VLR_TOTAL)
abline(h=q1M, col="blue")
abline(h=medianaM, col="red")
abline(h=q3M, col="blue")

hist(datasetM$VLR_TOTAL)
abline(v=q1M, col="blue")
abline(v=medianaM, col="red")
abline(v=q3M, col="blue")
```



## Tempo de execução

```{r}
end.time <- Sys.time()
time.taken <- end.time - start.time
time.taken
```






